【裁判字號】    95,訴,1763
【裁判日期】    950915
【裁判案由】    毒品危害防制條例
【裁判全文】
臺灣高雄地方法院刑事判決              95年度訴字第1763號
    公  訴  人  臺灣高雄地方法院檢察署檢察官
    被      告  甲○○
上列被告因毒品危害防制條例案件，經檢察官提起公訴（95年度
毒偵字第3470號），及移送併辦（95年度毒偵字第3756號），被
告經訊問後為有罪之陳述，本院合議庭裁定由受命法官獨任進行
簡式審判程序，並判決如下：
    主  文
甲○○連續施用第一級毒品，累犯，處有期徒刑壹年；又連續施
用第二級毒品，累犯，處有期徒刑捌月。應執行有期徒刑壹年陸
月。
    事實及理由
一、本件被告甲○○所犯係死刑、無期徒刑、最輕本刑為3 年以
    上有期徒刑以外之罪，其於準備程序中就被訴事實為有罪之
    陳述，經審判長告知簡式審判程序之旨，並聽取公訴人及被
    告之意見後，本院合議庭認宜進行簡式審判程序，依刑事訴
    訟法第273 條之1 第1 項規定，合議裁定由受命法官獨任進
    行簡式審判程序，合先敘明。
二、甲○○93年間因施用毒品案件，經本院以93年度易字第1094
    號判決處有期徒刑5 月確定，甫於民國94年6 月5 日執行完
    畢。另因施用毒品案件，經本院裁定送強制戒治，於90年3
    月5 日因執行完畢出監。詎仍不知悔改，未戒除毒癮，明知
    海洛因、甲基安非他命為毒品危害防制條例第2 條第2 項第
    1 款、第2 款明定之第一級毒品、第二級毒品，不得施用或
    持有，仍於前述強制戒治執行完畢釋放後5 年內，復基於施
    用第一級毒品及第二級毒品之概括犯意：（一）連續自94年
    10 月 間起至95年2 月14日，在不特定地點，以將海洛因摻
    入香菸吸食或加水稀釋以針筒注射方式，以一、二週施用1
    次之頻率，施用海洛因多次；（二）於上揭時間，在高雄縣
    鳳山市某處及其他不特定處所，將甲基安非他命置入玻璃球
    內以火燒烤方式，以一、二週施用1 次之頻率，施用甲基安
    非他命多次。嗣分別於：（一）94年12月24日2 時35分許；
    （二）95年2 月15日為警查獲，且均經甲○○同意採尿送驗
    始知上情。案經高雄市政府警察局前鎮分局、高雄縣政府警
    察局鳳山分局報告臺灣高雄地方法院檢察署檢察官偵查起訴
    暨移送併辦。
三、本件證據部分除補充：「被告於本院準備程序及審判程序中
    之陳述」，餘均引用檢察官起訴書、併辦意旨書所載（如附
    件）。訊據被告對上揭事實坦承不諱，且其為警查獲時所採
    取之尿液，經分別送請臺灣檢驗科技股份有限公司、高雄市
    立凱旋醫院檢驗結果，均呈嗎啡、甲基安非他命陽性反應，
    此有該公司95年1 月9 日、該醫院95年3 月1 日濫用藥物尿
    液檢驗報告書、姓名對照表各2 紙附卷可查（見95年度毒偵
    字第3470號第6 、7 頁、併案警卷），足認被告之自白與事
    實相符，本件事證明確，被告施用第一級毒品海洛因及第二
    級毒品甲基安非他命之事實，堪以認定。被告曾因施用毒品
    案件，經本院裁定送強制戒治，於90年3 月5 日因執行完畢
    出監，其於強制戒治期滿後5 年內再犯本案施用毒品罪，應
    依法論科。
四、按海洛因、甲基安非他命分別為毒品危害防制條例第2 條第
    2 項第1 款及第2 款所明定之第1 級及第2 級毒品，核被告
    所為，其施用海洛因之犯行，係犯同條例第10條第1 項之施
    用第一級毒品罪；其施用甲基安非他命之犯行，係犯同條例
    第10條第2 項之施用第二級毒品罪。被告持有海洛因及甲基
    安非他命後進而施用，其持有之低度行為，應為施用之高度
    行為吸收，均不另論罪。又其多次施用第一級毒品海洛因、
    第二級毒品甲基安非他命之犯行，均時間緊接，手法相同，
    觸犯構成要件同一之罪名，顯均係基於概括犯意反覆為之，
    按被告行為後，刑法第56條連續犯之規定，業於94年1 月7
    日修正公布刪除，並於95年7 月1 日施行，則被告之犯行，
    因行為後新法業已刪除連續犯之規定，此刪除雖非犯罪構成
    要件之變更，但顯已影響行為人刑罰之法律效果，自屬法律
    有變更，依新法第2 條第1 項規定，比較新、舊法結果，仍
    應適用較有利於被告之行為時法律即舊法分別論以連續犯（
    最高法院95年第8 次刑事庭會議決議參照），並均加重其刑
    。至移送併案部分，公訴意旨雖未敘及，惟與起訴部分有上
    述連續犯之裁判上一罪關係，即為起訴效力所及，本院自得
    併予審究。被告所犯上開2 罪間，犯意各別，構成要件互殊
    ，應予分論併罰。被告前因毒品危害防制條例案件，經本院
    以93年度易字第1094號判決處有期徒刑5 月確定，甫於94年
    6 月5 日執行完畢，此有被告前案紀錄表1 份附卷可稽，其
    於5 年以內再故意犯本件有期徒刑以上之罪，不論依修正前
    之刑法第47條，或修正後之刑法第47條第1 項之規定，均構
    成累犯，對被告而言並無有利或不利之情形，自不生新舊法
    比較之問題，應逕依修正前之刑法第47條，均論以累犯，並
    均加重其刑，其同時有2 以上刑之加重事由，爰均依法遞加
    之。茲審酌被告前因施用毒品案件，業經強制戒治，竟仍未
    戒除惡習，意志力顯然不足，非再次入監服刑不足以戒絕矯
    正，惟念其行為尚未害及他人，及其犯後坦承犯行，態度良
    好等一切情狀，酌情分別量處如主文所示之刑。又被告行為
    後，刑法第51條關於數罪併罰之定應執行刑規定亦於94年1
    月7 日修正公布，並於95年7 月1 日施行，修正前刑法第51
    條第5 款規定：「宣告多數有期徒刑者，於各刑中之最長期
    以上，各刑合併之刑期以下，定其刑期。但不得逾20年。」
    ，修正後刑法第51條第5 款規定：「宣告多數有期徒刑者，
    於各刑中之最長期以上，各刑合併之刑期以下，定其刑期。
    但不得逾30年。」，經比較新舊法結果，修正後規定並末較
    有利於被告，是依刑法第2 條第1 項前段之規定，仍應依修
    正前刑法第51條第5 款規定，就被告所犯本件2 罪之宣告刑
    定其應執行之刑，以示懲儆。
據上論斷，應依刑事訴訟法第273 條之1 第1 項、第299 條第1
項前段、第310 條之2 、第454 條第2 項，毒品危害防制條例第
10條第1 項、第2 項，刑法第2 條第1 項、第11條前段、修正前
刑法第56條、第47條、第51條第5款，判決如主文。
本案經檢察官洪瑞芬到庭執行職務。
中    華    民    國    95    年    9     月    15    日
                  刑事第二庭  法  官  何佩陵
以上正本證明與原本無異。
如不服本判決，應於判決送達後10日內，向本院提出上訴狀。
中    華    民    國    95    年    9     月    15    日
                              書記官  張家瑜
附錄本案所犯法條：
毒品危害防制條例第10條
施用第一級毒品者，處 6 月以上 5 年以下有期徒刑。
施用第二級毒品者，處 3 年以下有期徒刑。


司法院資訊處製作；財團法人民間司法改革基金會備份。
